# 由于承租人经营困难，无法支付租金，因此建议客户不能确认租金收入，但是没有依据。

提问人：qxbdzh 时间：2022-02-21 00:19:22
只有收入准则中明确“相关的经济利益很可能流入企业”这一条件，但是收入准则又不适用于租赁，哪位老师能给个依据？谢谢。

回答人：chenyiwei
《企业会计准则——基本准则》第三十条：收入是指企业在日常活动中形成的、会导致所有者权益增加的、与所有者投入资本无关的经济利益的总流入。
第三十一条：收入只有在经济利益很可能流入从而导致企业资产增加或者负债减少、且经济利益的流入额能够可靠计量时才能予以确认。
根据上述第三十一条，对于并非很可能收到款项的租赁收入，不应予以确认。